【裁判字號】    97,消債更,79
【裁判日期】    970916
【裁判案由】    更生事件
【裁判全文】
臺灣臺東地方法院民事裁定            97年度消債更字第79號
債  務  人  甲○○
上列聲請人因消費者債務清理事件聲請更生，本院裁定如下：
    主  文
聲請人應於本裁定送達後拾肆日內，補正如附件所示事項，逾期
未補正，即駁回其聲請。
    理  由
一按聲請更生或清算不合程式或不備其他要件者，法院應以裁定
  駁回之，但其情形可以補正者，法院應定期間先命補正；聲請
  更生或清算，徵收聲請費新臺幣（下同）1,000 元，郵務送達
  費及法院人員之差旅費不另徵收。但所需費用超過應徵收之聲
  請費者，其超過部份，依實支數計算徵收之。前項所需費用及
  進行更生或清算程式之必要費用，法院得酌定相當金額，定期
  命聲請人預納之，逾期未預納者，除別有規定外，法院得駁回
  更生或清算之聲請，消費者債務清理條例第8條、第6條分別定
  有明文。
二查本件聲請人具狀聲請更生，惟未提出如附表所示之資料到院
  ，爰定期命補正，如逾期未補正，則駁回其聲請。
三依消費者債務清理條例第6條第3項、第8條但書，裁定如主文
  。
中    華    民    國    97    年    9    月    16     日
                  民事庭      法  官
以上正本係照原本作成。
本裁定不得抗告。
中    華    民    國    97    年    9    月    16     日
                              書記官    陳俊吉
附件：
(一)預納必要費用3,740元。
(二)聲請人不能清償債務或有清償不能之虞之證明文件。
(三)曾與金融機構協商成立，應提出：
  1.因不可歸責於己之事由，致履行顯有重大困難之證明文件。
  2.民國95年4月3日與銀行成立債務協商後，迄聲請更生之日止
    ，依協商之約定，已按各期清償之金額及證明。
(四)重新提出完整之債權人清冊（就財團法人金融聯合徵信中心信
  用報告回覆信中記載與萬泰商業銀行中期放款65,000元，此筆
  貸款有保證人，請說明此事項之時間、對象，並提出契約。）
  。
(五)聲請人聲請前2年（即自民國95年8月27日起至97年8月27日止
  ）之財產變動狀況：包含就不動產、動產所為之所有有償（買
  賣、互易、設定抵押權等）、無償（贈與、第三人清償等）行
  為所生之財產變動；倘於該段期間曾經取得或喪失不動產所有
  權，應詳為標明不動產之坐落地號、建號及其取得或出售之對
  價（買賣契約等）相關資料。
(六)財產及收入狀況說明書，應表明至少下列事項，並提出證明文
  件：
  1.財產目錄：土地、建物之最新登記謄本（含他項權利部）、
    動產（含名稱、種類、數量）、銀行存款（含銀行名稱及帳
    號、及至補正日之數額）、股票（含公司、營利事業統一編
    號、主營業所所在地）、保險單（含以本人、父母為要保人
    或受益人之人壽保單及儲蓄性、投資性保單）、事業投資或
    其他資產在內之所有財產，並其性質及所在地；如財產附有
    擔保權、優先權或其他負擔，應一併表明（如抵押權、質權
    等），並提出該等權利之設定契約書。
  2.收入數額：聲請前一年每月薪資明細表（含本俸、佣金、獎
    金、津貼）明細表、年金、保險給付、租金收入、退休金或
    退休計畫收支款、政府補助金或其他收入款項在內之所有收
    入款項，並請提出聲請人家用存摺全部影本。
  3.必要支出數額：聲請人主張全家日常生活每月必要支出13,8
    00元部分，請提出相關證明單據。
  4.依法應受聲請人扶養之人：聲請人聲請前2年實際支出廖碧
    霜之扶養金額及其證明文件，並提供廖碧霜94至96年勞、健
    保投保資料（包括投保單位及投保金額）、94至96年度綜合
    所得稅各類所得資料清單及國稅局財產歸屬資料。
(七)聲請人聲請前2年勞、健保之投保資料（包括投保單位及投保
  金額）。
(八)請陳報對於受聲請人扶養之母廖碧霜依法應分擔義務之人數，
  並提出該扶養義務人戶籍謄本（記事欄勿省略）及其96年之綜
  合所得稅申報書、所得資料清單及財產歸屬資料。
(九)釋明扶養劉志敏、劉婉儀之法律上依據，並提出劉志敏、劉婉
  儀之95、96年度之綜合所得稅各類所得資料清單、財產歸屬資
  料清單及現有收入證明（在職證明、薪水帳戶存摺影本、扣繳
  憑單、綜合所得稅結算申報書、在學證明書、學費繳納單據或
  證明）。
(十)釋明有無自用住宅擔保借款，如有，請表明是否議定自用住宅
  借款特別條款，如是，請補提自用住宅借款之還款方式或計劃
  。
(十一)釋明聲請人戶籍地址之房屋所有權人為何人。
(十二)無擔保及無優先權債權人依更生程序及依清算程序所得受償之
  總額及其計算方法。


司法院資訊處製作；財團法人民間司法改革基金會備份。
